【裁判字號】    99,抗,1439
【裁判日期】    991130
【裁判案由】    聲明異議
【裁判全文】
臺灣高等法院民事裁定                  99年度抗字第1439號
抗  告  人  蒲盛松
抗告人因與相對人王金好等間清償票款強制執行事件，對於中華
民國99年8月9日臺灣板橋地方法院99年度執事聲字第264號所為
裁定提起抗告，本院裁定如下：
    主  文
抗告駁回。
抗告訴訟費用由抗告人負擔。
    理  由
一、按強制執行程序債權人於執行程序中應為一定必要之行為，
    無正當理由而不為，經執行法院再定期限命為該行為，無正
    當理由逾期仍不為，致不能進行時，執行法院得以裁定駁回
    其強制執行之聲請，並於裁定確定後，撤銷已為之執行處分
    ，強制執行法第28條之1第1款定有明文。蓋民事強制執行之
    進行恆需債權人之一定行為，如債權人之預納執行費用，引
    導執行人員前往查封、鑑價、定期拍賣財產…公告、登報等
    均是，此為債權人應為一定必要之行為，債權人若不為此一
    定行為，執行程序即難開始或繼續進行，故如債權人無正當
    理由而不為，經執行法院再定期限命為該行為，無正當理由
    逾期仍不為致不能進行強制執行，執行法院自得駁回其強制
    執行之聲請。
二、抗告人聲請及抗告意旨略以：伊於民國99年2月1日即5日限
    期內回覆原法院稱神碟國際不動產估價師事務所（下稱神碟
    事務所）之鑑價費用過高，聲請原法院提供鑑價單位名冊，
    以便比價再為陳報鑑價單位，乃原法院於同年2月10日來文
    僅以無法提供鑑價單位名冊，並未說明理由及依據之法源。
    伊於收受該文後即電洽承辦書記官詢問，經書記官回答弄錯
    了會改文重辦，詎原法院於99年8月逕予駁回伊之強制執行
    聲請，實屬無理。另本件相對人另欠伊新台幣（下同）6萬
    元之債務已告確定，經伊聲請強制執行後，亦應與本件強制
    執行事件併案繼續執行，以節司法資源，未見法院作為，本
    件卻遭駁回，爰提起抗告云云。
三、經查：
  (一)本件抗告人聲請強制執行相對人王金好所有，坐落臺北縣中
    和市○○段834地號土地（權利範圍：1/5）及其上（建號40
    88號）門牌號碼為臺北縣中和市○○街11 4巷13之1號2樓建
    物（下稱系爭不動產），於原法院民事執行處以98年度司執
    字第79436號強制執行事件（下稱本件強制執行事件）在98
    年12月10日實施查封後，經原法院先後於98年12月11日、98
    年12月30日發文函請陳照坤建築師事務所、杜信宗建築師事
    務所鑑定系爭不動產之價格，並同時通知抗告人應於收受後
    5日內逕向鑑定單位繳納鑑定費用洽辦鑑定事宜，皆經抗告
    人分別於98年12月22日、99年1月5日具狀陳述意見認鑑定費
    用過高。嗣原法院民事執行處再於99年1月22日發文，改請
    神碟事務所鑑定系爭查封不動產之價格，亦同時通知抗告人
    應於收受通知後5日內逕向鑑定單位繳納鑑定費用，經抗告
    人於99年1月26日收受該通知。然抗告人於99年2月1日僅具
    狀向原法院民事執行處泛稱：經其於99年1月27日電詢要價
    過高，聲請提供轄內鑑定單位名單俾利逕與聯絡選任云云，
    並未具體陳明鑑定費用數額為何，以供原法院民事執行處審
    酌是否確有過高情事，及有無再行更換鑑定單位之必要。經
    神碟事務所於99年2月2日函覆原法院民事執行處稱：抗告人
    尚未繳納鑑定費用。原法院民事執行處乃於99年2月6日函覆
    抗告人無法提供鑑定單位名單，另建議抗告人可向不動產鑑
    價公司之所屬公會索取，並於同日另發函，限期命抗告人於
    收受後5日內繳納鑑價費用，然抗告人於99年2月10日收受上
    開通知後，逾期無正當理由仍未繳納該必要之執行鑑價費用
    ，致原法院民事執行處不能續行強制執行程序等情，有抗告
    人民事聲請強制執行狀、系爭不動產登記謄本、查封筆錄、
    抗告人民事陳報狀、原法院98年12月11日、同年月30日、99
    年1月22日、99年2月6日板院輔98司執喜字第79436號函、99
    年1月26日、99年2月10日送達回證等附本件強制執行事件卷
    可參。
  (二)按預納鑑定費用核係債權人於執行程序中應為一定必要之行
    為，以利執行程序之進行。本件業經原法院民事執行處先後
    委託陳照坤建築師事務所、杜信宗建築師事務所、神碟事務
    所鑑價，抗告人均以鑑價費用過高，然抗告人未具體表明可
    接受之鑑價費用為何以及其願意送鑑定之機關，僅泛言鑑價
    費用過高，即未依原法院民事執行處99年1月26日函遵期繳
    納鑑定費用後，經原法院民事執行處於99年2月6日再定期限
    命其繳費，抗告人無正當理由仍逾期不為，顯致強制執行程
    序不能進行，是原法院認司法事務官於99年6月30日所為駁
    回抗告人上開強制執行聲請之處分無誤，經以裁定駁回抗告
    人之聲明異議，於法無違。次查抗告人另對相對人就6萬元
    票款債權聲請強制執行，係經原法院民事執行處以99年度司
    執字第32085號強制執行事件受理，該案業經於99年4月30日
    即併入本件強制執行事件中（見98年度司執字第32085號卷
    第11頁），抗告人主張應併案本案內繼續執行，但法院未有
    作為云云，容有誤會，附此敘明。
  (三)綜上，原裁定駁回抗告人之聲明異議，並無不合，抗告意旨
    猶執前詞指摘原裁定不當，聲明廢棄，為無理由，應予駁回
    。
據上論結，本件抗告為無理由，依強制執行法第30條之1，民事
訴訟法第495條之1第1項、第449條第1項、第95條、第78條，裁
定如主文。
中    華    民    國    99    年    11    月    30    日
                    民事第十九庭
                        審判長法  官  張  蘭
                              法  官  王漢章
                              法  官  黃莉雲
正本係照原本作成。
不得再抗告。
中    華    民    國    99    年    12    月    1     日
                              書記官  魏汝萍

司法院資訊處製作；財團法人民間司法改革基金會備份。
